【裁判字號】    98,交聲,431
【裁判日期】    980331
【裁判案由】    聲明異議
【裁判全文】
臺灣臺中地方法院交通事件裁定         98年度交聲字第431號
原處分機關  交通部公路總局臺中區監理所臺中市監理站
異  議  人
即受處分人  甲○○
上列受處分人因違反道路交通管理處罰條例案件，對於交通部公
路總局臺中區監理所臺中市監理站中華民國98年2 月3 日所為之
處分（原處分案號：裁監稽違字第裁61-GE0000000號）聲明異議
，本院裁定如下：
    主    文
異議駁回。
    理    由
一、原處分機關處分意旨略以：異議人即受處分人甲○○騎乘車
    牌號碼3GN-895 號重型機車，於民國98年1 月12日17時0 分
    許，在臺中市○○路與祥順西路口處，因「未依標誌指示方
    向行駛」違規，經臺中市警察局第五分局東山派出所警員依
    違反道路交通管理處罰條例第48條第1 項第2 款規定舉發。
    嗣受處分人逾越應到案期限30日內，到案聽候裁決，原處分
    機關遂於98年2 月3 日以裁監稽違字第裁61-GE0000000號裁
    決書裁處罰鍰新臺幣（下同）1,000 元，並依第63條記違規
    點數1 點。且依違規單通知聯內注意事項第5 點「應到案期
    限末日為星期日、國定假日或其他休息日時，以休息日之次
    日代之」已有明示，另交通罰鍰之繳納除向指定之處所繳納
    結案外，尚可採「電話語音繳納」、「至便利商店」等管道
    及途徑繳納，原處分機關依裁罰基準表裁處應無違誤等語。
二、聲明異議意旨略以：本案到案時間為98年1 月27日，適逢春
    節，含25、26、27三日為春節假期，請考量比例原則，到案
    日應延至春節後上班後3 日即98年2 月4 日前，受處分人實
    際到案98年2 月3 日應仍在期限內，不宜以逾越到案日裁處
    等語
三、按汽車駕駛人轉彎時不依標誌、標線、號誌指示者，處600
    元以上1,800 元以下罰鍰，並予記違規點數1 點，道路交通
    管理處罰條例第48條第1 項第2 款、第63條第1 項第1 款分
    別定有明文。另依違反道路交通管理事件統一裁罰基準及處
    理細則第2 條第2 項之違反道路交通管理事件統一裁罰基準
    表規定，違反道路交通管理處罰條例第48條第1 項第2 款之
    規定，逾越應到案期限30日內，繳納罰鍰或到案聽候裁決者
    ，處1,000元罰鍰。
四、經查：受處分人甲○○騎乘車牌號碼3GN-895 號重型機車，
    於98年1 月12日17時0 分許，在臺中市○○路與祥順西路口
    處，因有「未依標誌指示方向行駛」之違規事由，經臺中市
    警察局第五分局東山派出所警員以其違反道路交通管理處罰
    條例第48條第1 項第2 款規定，以中縣警交字第GE0000000
    號舉發違反道路交通管理事件通知單當場舉發，嗣受處分人
    逾越應到案期限30日內，到案聽候裁決，經原處分機關依法
    裁處罰鍰1,000 元等情，有原舉發機關之上開通知單、原處
    分機關之違反道路交通管理事件裁決書各1 份在卷可稽，且
    為受處分人於聲明異議時所不爭執，顯見受處分人確有上開
    違規之情事無誤。雖受處分人以上開情詞置辯，惟查上開舉
    發違反道路交通管理事件通知單之被通知人收執聯上注意事
    項第5 點已明確「應到案期限末日為星期日、國定假日或其
    他休息日時，以休息日之次日代之」等語，而本件應到案日
    期為98年1 月27日，適逢春節假期，自應以該休息日之次日
    即98年2 月2 日代之，而受處分人遲至98年2 月3 日始到案
    聽候裁決，自已逾越上開應到案期限之規定無訛。綜上所述
    ，受處分人既有上開未依標誌指示方向行駛之違規行為，且
    逾越應到案期限30日內，始到案聽候裁決，則原處分機關援
    引前揭規定，予以裁處1,000 元罰鍰，並記違規點數1 點，
    依法並無違誤，本件受處分人之聲明異議為無理由，應予以
    駁回。
據上論斷，應依道路交通管理處罰條例第87條第2 項，道路交通
案件處理辦法第19條，裁定如主文。
中    華    民    國    98    年    3     月    31    日
                  交通法庭      法  官  陳玉聰
以上正本證明與原本無異。
如不服本裁定，應於送達後5日內，向本院提出抗告狀。（應附
繕本）
                                書記官  王崑煜
中    華    民    國    97    年    3     月    31    日


司法院資訊處製作；財團法人民間司法改革基金會備份。
